臺灣屏東地方法院刑事判決　　　　　　 100年度訴字第1071號
公　訴　人　臺灣屏東地方法院檢察署檢察官
被　　　告　陳文偉
上列被告因違反毒品危害防制條例案件，經檢察官提起公訴（99
年度緩護命字第381 號）本院判決如下：
    主  文
陳文偉施用第一級毒品，處有期徒刑柒月，扣案之第一級毒品海
洛因貳小包（驗餘淨重共計零點貳貳捌公克）均沒收銷燬。
    事  實
一、陳文偉前於民國97年間，因施用毒品案件，經本院以97年度
    毒聲字第20號裁定送觀察、勒戒後，因認有繼續施用毒品之
    傾向，再經本院以97年度毒聲字第196 號裁定送強制戒治，
    嗣因無繼續強制戒治之必要，於98年3 月12日停止戒治釋放
    出所，並經臺灣屏東地方法院檢察署檢察官於同年月16 日
    以98年度戒毒偵字第32號為不起訴處分確定。詎其猶不知悔
    改，復基於施用第一級毒品之犯意，於前開強制戒治執行完
    畢釋放後，5 年內之99年3 月2 日下午4 時許，在屏東縣枋
    寮鄉某廟宇內，以將海洛因加水置於針筒後注入體內之方式
    ，施用第一級毒品海洛因1 次。嗣於99年3 月3 日下午2時
    45分許，在屏東縣東港鎮○○路○ 段「寶雅生活館」旁停車
    場，因騎乘機車未戴安全帽為警攔檢查獲，扣得第一級毒品
    海洛因2 小包（驗餘淨重共計0.228 公克），並經其同意採
    尿送驗，檢出海洛因代謝後之嗎啡陽性反應，始查悉上情。
二、案經屏東縣政府警察局東港分局報請臺灣屏東地方法院檢察
    署檢察官偵查起訴。
    理  由
一、本案被告陳文偉所犯施用毒品案件，並非法定刑為死刑、無
    期徒刑或最輕本刑3 年以上有期徒刑之罪，亦非高等法院管
    轄第一審之案件，而被告於本院準備程序中就被訴事實為有
    罪之陳述，本院合議庭乃裁定由受命法官獨任進行簡式審判
    程序。又簡式審判程序之證據調查，依刑事訴訟法第273 條
    之2 規定，不受同法第159 條第1 項審判外陳述排除之限制
    ，再被告對於卷內之各項證據，亦不爭執證據能力，故卷內
    所列之各項證據，自得作為證據，先予敘明。
二、上開犯罪事實，業經被告陳文偉於本院審理時均坦承不諱，
    且被告為警查獲時，其採尿送驗結果確均呈嗎啡（即海洛因
    水解後之反應）之陽性反應，有屏東縣政府警察局東港分局
    偵辦毒品條例案尿液受檢人真實姓名對照表、臺灣檢驗科技
    股份有限公司濫用藥物尿液檢驗報告各1 份在卷可稽；又被
    告為警查獲扣案之海洛因白色粉末2 包，經警檢送高雄市立
    凱旋醫院檢驗鑑定均具第一級毒品海洛因成份，亦有該院99
    年4 月1 日高市凱醫驗字第12652 號濫用藥品檢驗鑑定書在
    卷可稽，上述鑑驗結果，均係檢驗機關本於專業知識及以精
    密儀器或科學檢驗方法所得之結論，自可憑信。此外，復有
    偵查報告、扣押筆錄、扣押物品目錄表、採證照片共6 張等
    在卷可考。綜上，足認被告上開任意性自白與事實相符，堪
    予採信。從而本件事證明確，被告犯行洵堪認定，應依法論
    科。
三、查93年修正施行之毒品危害防制條例就施用毒品者，祇於「
    初犯」及「5 年後再犯」二種情形，有其追訴條件之限制，
    即須於初犯經觀察、勒戒或強制戒治釋放後，5 年內均無施
    用毒品之行為，始能認其前所實施之觀察、勒戒或強制戒治
    已足遮斷毒癮，而得於5 年後再犯時，再予適用初犯之規定
    ，重行觀察、勒戒等程式。倘5 年內已經再犯，被依法追訴
    處罰，縱其第3 次（或第3 次以上）施用毒品之時間在初犯
    釋放5 年以後，即與「5 年後再犯」之情形有別，且因已於
    「5 年內再犯」，顯見其再犯率甚高，原實施觀察、勒戒或
    強制戒治，已無法收其實效，而無5 年戒斷期之存在，自無
    再經觀察、勒戒及強制戒治之必要，應由檢察官逕行起訴（
    最高法院95年度台非字第59號、第65號判決意旨、95年度第
    7 次刑庭會議決議意旨參照）。本件被告係於強制戒治執行
    完畢後5 年內再犯之施用毒品案件，有臺灣高等法院被告前
    案紀錄表1 份在卷可查，參諸毒品危害防制條例第23條第2
    項及前揭判決與決議意旨，自無再經觀察、勒戒及強制戒治
    之必要，本院自應依法就被告本次施用毒品之犯行予以論罪
    科刑，併予敘明。
四、查海洛因係屬毒品危害防制條例第2 條第2 項第1 款所稱之
    第一級毒品，不得持有、施用，被告竟持以施用，是核被告
    所為，係犯毒品危害防制條例第10條第1 項之施用第一級毒
    品罪。至被告於施用前後持有第一級毒品海洛因之低度行為
    應被該次施用之高度行為所吸收，不另論罪。爰審酌被告前
    已有如事實欄所述之犯罪資料，然未能因此知所警惕、謹慎
    行止，仍不思自律，猶自陷於毒癮之害，復犯下本件施用毒
    品犯行，原不宜寬貸，惟念其施用毒品乃自戕行為，被告復
    已坦承罪行，犯後態度尚可等一切情狀，量處如主文所示之
    刑。
五、扣案之第一級毒品海洛因2 包（驗餘淨重共計0.228 公克，
    計算式：0.112 公克＋0.116 公克＝0.228 公克），係查獲
    之毒品，有前開鑑定書在卷可查，至其包裝袋部分，依現行
    檢驗方式乃以刮除方式為之，袋上仍會摻殘若干毒品無法分
    離，故均應依毒品危害防制條例第18條第1 項前段之規定併
    宣告沒收銷燬之。
據上論斷，應依刑事訴訟法第299 條第1 項前段、第273 條之1
第1 項，毒品危害防制條例第10條第1 項、第18條第1 項前段，
刑法第11條前段，判決如主文。
本案經檢察官許英輝到庭執行職務
中    華    民    國   100    年    9     月    30    日
                  刑事第四庭    法  官  李謀榮
以上正本證明與原本無異。
如不服本判決應於收受判決後10日內向本院提出上訴書狀，並
應敘述具體理由；其未敘述上訴理由者，應於上訴期間屆滿後
20日內向本院補提理由書（均須按他造當事人之人數附繕本）
「切勿逕送上級法院」。
中    華    民    國   100    年    9     月    30    日
                                書記官  蔡進吉
毒品危害防制條例第10條
施用第一級毒品者，處6 月以上5 年以下有期徒刑。
施用第二級毒品者，處3 年以下有期徒刑。